臺灣臺中地方法院刑事判決　　　　　　　　　　　九十三年度中簡上字第三二二號
　　上　訴　人　臺灣臺中地方法院檢察署檢察官
　　被　　　告　甲○○
右列上訴人因被告竊盜案件，不服本院臺中簡易庭九十三年度中簡字第一一七八號中
華民國九十三年五月十七日第一審判決（聲請簡易處刑案號：臺灣臺中地方法院檢察
署九十三年度速偵字第五八五號）提起上訴，及移
○二○七號、第一一四五三號），本院管轄合議庭逕改依通常程序為第一審判決如左
：
    主  文
原判決撤銷。
甲○○共同連續攜帶兇器竊盜，累犯，處有期徒刑壹年陸月。
    事  實
一、甲○○前有違反麻醉藥品管理條例、違反肅清煙毒條例、違反槍砲彈藥刀械管制
    條例及搶奪罪前科，並曾於民國九十年間因違反毒品危害防制條例案件，經本院
    判處有期徒刑一年確定，甫於九十二年六月十七日縮刑期滿執行完畢釋放。詎猶
    不知悔改，復基於意圖為自己不法所有之概括犯意，（一）夥同具共同意圖為自
    己不法所有犯意聯絡之辛○○（俟通緝到案後再行審結），於九十三年四月十七
    日十四時三十分許，在南投縣魚池鄉大雁村山楂巷二之十一號「大大混凝土」廠
    內，共同以辛○○所提供客觀上足供兇器使用之大型剪刀一支（未扣案），剪斷
    丁○○所有之電纜線四條，而置於實力支配下之後，將之置於地上，適因至現場
    之丁○○發現上情並上前質問，二人乃未即帶走已竊得置於地上之電纜線即逃離
    現場。（二）甲○○與辛○○二人復於九十三年五月一日十四時許，在臺中縣太
    平市○○路二二○巷十五號旁空地，一起徒手竊取庚○○所有置於屋外之鉛條二
    十三塊，得手後即搬至辛○○所駕駛之自用小貨車上，欲載往資源回收場變賣金
    錢朋分花用，惟於同日十四時二十分許，行經臺中縣太平市○○路與德利路口處
    時為警攔檢查獲，並扣得前揭鉛條二十三塊。（三）甲○○復夥同辛○○於九十
    三年五月十日十四時許，在臺中縣大里市○○路一六六巷口，以由甲○○把風，
    由辛○○持其所有客觀上足供兇器使用之自製扳手（金屬質材，約十公分，未扣
    案）撬開蘇竹旺所有ＦＣ－一二八二號自用小貨車車門之方式，竊取該車得手供
    代步之用。（四）嗣甲○○與辛○○復於九十三年五月十一日十三時五十分許，
    在臺中市○○○路六五號前，以由甲○○把風，由辛○○持其所有客觀上足供兇
    器使用之前述扳手一支撬開戊○○所有車牌號碼為Ｘ二－七三四九號之自用小貨
    車一輛得手。（五）甲○○與辛○○於九十三年五月十五日上午五時許，共同駕
    駛上開竊得之Ｘ二－七三四九號自用小貨車，至臺中縣霧峰鄉○○路六九號旁空
    地，因見該空地之圍牆有約三、四公尺之缺口，乃自該缺口處進入空地內，以將
    乙○○所有之不銹鋼板搬上自用小貨車之方式，共同竊取該不銹鋼板計約三百六
    十公斤，得手後，旋即載至臺中縣大里市○○路三二五號「從安資源回收場」，
    以新臺幣（下同）七千餘元之價格出售予不知情之徐阿宗。（六）甲○○與辛○○於九十三年五月十六日上午五時許，共同駕駛竊得之Ｘ二－七三四九號自用小
    貨車，再至臺中縣霧峰鄉○○路六九號旁空地，以同上方式共同竊取乙○○所有
    之不銹鋼板計約三百公斤，得手後，旋即載至臺中縣大里市○○路三二五號「從
    安資源回收場」，以四千餘元價格出售予不知情之徐阿宗。（七）甲○○夥同辛○○於九十三年五月十七日凌晨四時餘許，共同駕駛竊得之Ｘ二－七三四九號自
    用小貨車，再至臺中縣霧峰鄉○○路六九號旁空地，以同上方式共同竊得乙○○
    所有之不銹鋼板約一百七十公斤（連同前述二次合計竊得鋼板約八百三十公斤，
    價值計約二萬三千餘元）後，因見依乙○○報案而趕至現場之警察巡邏車，二人
    乃即駕駛Ｘ二－七三四九號自用小貨車，附載竊得之不銹鋼一百七十公斤逃離現
    場。旋在同日凌晨四時四十分許，遭警在臺中市○○○路五一六號前攔下，而當
    場查獲，並扣得鑰匙一支。（八）甲○○與具共同意圖為自己不法所有犯意聯絡
    之詹朝淵（另由檢察官移送本院另案併辦審理中）二人，共同於九十三年六月二
    十三日上午八時許，在臺中市○○○路二○八號前，由詹朝淵持客觀上足供兇器
    使用業已磨尖之六角扳手（未扣案）破壞汽車電門，再以鑰匙開啟電門，甲○○
    在旁把風之方式，共同竊取己○○所有車牌號碼為為ＯＣ－八一六五號之自用小
    貨車一輛得手。（九）旋詹朝淵復駕駛ＯＣ－八一六五號之自用小貨車搭載甲○○，於九十三年六月二十三日中午十二時四十分許，至臺中縣太平市○○路二三
    八號前，見丙○○所有位於臺中縣太平市○○路二三八號房屋因甫發生火災未久
    並未關門，且屋內尚留有鋼質廚具，詹朝淵即持客觀上足供兇器使用之鋸子一把
    ，與甲○○一同進入該屋內，詹朝淵並持該把鋸子鋸廚具之塑膠管著手竊取丙○○所有之不鏽鋼廚具，適臺中縣警察局霧峰分局太平分駐所員警巡邏行經該處，
    察覺有異上前盤查，二人乃即逃逸，旋於同日十二時四十分許，在臺中縣太平市
    ○○○街十三巷口為警逮捕甲○○，並扣得上開鑰匙一支及鋸子一把，詹朝淵則
    趁隙逃逸。
二、案經臺中縣警察局霧峰分局報告臺灣臺中地方法院檢察署檢察官偵查後聲請以簡
    易判決處刑及移送併案審理。
    理  由
一、訊據被告甲○○對於右揭先後與辛○○、詹朝淵共同為右揭竊盜犯行之事實坦承
    不諱，核與共同被告辛○○於警詢、偵查中供承有與甲○○共同為前揭如事實欄
    一（二）至（七）部分所示竊盜犯行，及曾於如事實欄一（一）部分所示時地遭
    丁○○質問等語；被害人庚○○、蘇竹旺、戊○○、乙○○、己○○、丙○○於
    警詢中、被害人丁○○於警詢及審理中指述遭竊情節；及證人徐阿忠於警詢、偵
    查中證述情節相符，並有現場圖、贓物領據各三張、照片二十四張及車輛車牌失
    竊作業－查獲車輛認可資料等件在卷可稽，復有上開鑰匙計二支及鋸子一支扣案
    可資佐證，足認被告甲○○自白確與事實相符，足堪採信。綜上所述，本案事證
    明確，被告甲○○犯行堪以認定。
二、查，前揭大型剪刀一支，能剪斷電纜、如事實欄一（三）部分所示之扳手一支，
    長約十公分，金屬材質，及如事實欄一（八）部分所示之扳手一支，業已磨尖，
    且能破壞汽車電門，業據被告甲○○於偵審中供明在卷，客觀上均足供兇器使用
    至明。又被告甲○○右揭如事實欄一（一）部分所為，既已將電纜線剪斷置於地
    上，即已屬置於其與共同被告辛○○二人實力支配之下，雖因旋為丁○○發覺上
    前盤問畏罪逃逸未及帶走，惟並無礙於該四條電纜線原已置於渠二人實力支配下
    之事實。是核被告甲○○右揭如事實欄一（一）、（三）、（四）及（八）部分
    所為，均係犯刑法第三百二十一條第一項第三款之攜帶兇器竊盜罪；其右揭如事
    實欄一（九）部分所為，係犯刑法第三百二十一條第一項第三款、第二項之攜帶
    兇器竊盜未遂罪；其右揭如事實欄一（二）及（五）至（七）部分所為，均係犯
    刑法第三百二十條第一項之竊盜罪。又被告甲○○與辛○○就右揭如事實欄一（
    一）至（七）部分；被告甲○○與詹朝淵就右揭如事實欄一（八）及（九）部分
    所示犯行，分別具有犯意之聯絡與行為之分擔，均為共同正犯。再被告甲○○先
    後九次竊盜犯行，時間緊接，觸犯構成要件相同之罪名，顯係基於概括之犯意反
    覆為之，為連續犯，應依刑法第五十六條規定論以刑法第三百二十一條第一項第
    三款之攜帶兇器竊盜罪之一罪，並加重其刑。又被告甲○○如事實欄一（一）及
    （三）至（九）部分所示竊盜犯行，雖未據起訴，惟既與經檢察官起訴部分，具
    有連續犯之裁判上一罪關係，而為起訴效力所及，且經檢察官移送併辦，本院自
    應併予審理，附此敘明。查，被告甲○○前於九十年間因違反毒品危害防制條例
    案件，經本院判處有期徒刑一年確定，於九十二年六月十七日縮刑期滿執行完畢
    釋放，有臺灣臺中地方法院檢察署刑案資料查註紀錄表及臺灣高等法院被告全國
    前案紀錄表各一份在卷足憑，其於受有期徒刑執行完畢後，於五年以內再犯本件
    有期徒刑以上之罪，為累犯，應依刑法第四十七條規定遞加重其刑。原審就被告
    如事實欄一（二）部分所示犯行，予以論罪科刑，固非無見，然原審未及審酌被
    告右開如事實欄一（一）及（三）至（八）部分所示竊盜犯行，尚有未合，檢察
    官就此部分提起上訴為有理由，應由本院撤銷改判。爰審酌被告前有違反麻醉藥
    品管理條例、違反肅清煙毒條例、違反槍砲彈藥刀械管制條例、搶奪罪及違反毒
    品危害防制條例案件等前科，素行不佳，有臺灣臺中地方法院檢察署刑案資料查
    註紀錄表及臺灣高等法院被告全國前案紀錄表各一份在卷可考；其所竊得之財物
    為電纜線四條、鉛條二十三塊、鋼板計約八百三十一公斤，合計約二萬三千餘元
    、自用小貨車三輛及被告甲○○犯罪後坦承犯行之態度等一切情狀，量處如主文
    所示之刑。至如事實欄一（七）部分所示扣案之鑰匙一支，被告甲○○既否認為
    其與共同正犯辛○○所有；如事實欄一（九）部分所示扣案之鑰匙一支及鋸子一
    把，雖係被告甲○○與共同正犯詹朝淵供犯罪所用之物，惟被告甲○○既亦否認
    該鑰匙及鋸子為其所有，復查無其他積極證據足認扣案之鑰匙計二支及鋸子一把
    確為被告甲○○或其共同正犯辛○○及詹朝淵所有，爰均不予宣告沒收，附此敘
    明。
三、按檢察官聲請以簡易判決處刑之案件，經法院認為有第四百五十一條之一第四項
    但書之情形者，應適用通常訴訟程序審判之，刑事訴訟法第四百五十二條定有明
    文；且對於簡易判決之上訴，準用刑事訴訟法第三編第一章及第二章之規定，管
    轄第二審之地方法院合議庭受理簡易判決上訴案件，應依通常程序審理。其認案
    件有刑事訴訟法第四百五十二條之情形者，應撤銷原判決，逕依通常程序為第一
    審判決，法院辦理刑事訴訟簡易程序案件應行注意事項第十四項亦有規定。查本
    案審判中發現被告甲○○尚有其他具裁判上一罪即併案部分之犯罪事實，足認被
    告甲○○所犯之罪不合刑事訴訟法第四百四十九條所定得以簡易判決處刑之案件
    ，且本院認定之犯罪事實顯然與檢察官據以求處罪刑之事實不符，而有刑事訴訟
    法第四百五十一條之一第四項但書第二款前段之情形，依前揭法律規定，原審適
    用簡易判決處刑程序，尚有未合，應由本院合議庭改依通常程序審理後，逕為第
    一審之判決，檢察官或被告甲○○如不服本判決，仍得於法定上訴期間內，向管
    轄之第二審法院提起上訴，附此敘明。
據上論斷，應依刑事訴訟法第四百五十五條之一第一項、第三項、第四百五十二條、
第四百五十一條之一第四項但書第二款前段、第三百六十九條第一項前段、第三百六
十四條、第二百九十九條第一項前段，刑法第二十八條、第五十六條、第三百二十一
條第一項第三款、第四十七條，判決如主文。
中      華      民國    九十三    年      九      月    二十三    日
                            臺灣臺中地方法院刑事第十庭
                              審判長法  官  郭  瑞  祥
                                    法  官  蔡  建  興
                                    法  官  江  奇  峰
右正本證明與原本無異。
如不服本判決，應於判決送達後十日內向本院提出上訴狀，上訴於臺灣高等法院臺中
分院( 須附繕本 )。
                                    書記官
中      華      民      國    九十三    年      九      月    二十三    日
附錄論罪科刑法條
刑法第三百二十條第一項：
意圖為自己或第三人不法之所有，而竊取他人之動產者，為竊盜罪，處五年以下有期
徒刑、拘役或五百元以下罰金。
刑法第三百二十一條：
犯竊盜罪而有左列情形之一者，處六月以上、五年以下有期徒刑：
  一  於夜間侵入住宅或有人居住之建築物、船艦或隱匿其內而犯之者。
  二  毀越門扇、牆垣或其他安全設備而犯之者。
  三  攜帶兇器而犯之者。
  四  結夥三人以上而犯之者。
  五  乘火災、水災或其他災害之際而犯之者。
  六  在車站或埠頭而犯之者。
前項之未遂犯罰之。
